臺灣嘉義地方法院刑事判決　　　　　　　　　　　　　九十二年度易字第四三六號
　　公　訴　人　臺灣嘉義地方法院檢察署檢察官
　　被　　　告　乙○
　　選任辯護人　莊安田律師
右列被告因竊盜等案件，經檢察官提起公訴（九十二年度偵字第五二０六號），本院
判決如左：
    主  文
乙○踰越牆垣安全設備竊盜，處有期徒刑拾月。
    事  實
一、乙○為歐典飲料公司送貨司機，曾載送貨物至甲○○位在嘉義縣六腳鄉更寮村四
    三之四一號倉庫，熟悉該附近情形，當獲悉甲○○就該倉庫未續裝置保全設備，
    且該處地處偏僻，少有他人出入，認有機可圖，竟意圖為自己不法之所有，於民
    國九十二年六月二十八日凌晨一時許，駕駛其所有車牌號碼ＳＮ－七二二號營業
    大貨車，至甲○○前揭倉庫，先毒死看門的狗（毀損部分未據告訴），踰越牆垣
    進入廠區後，再攀爬窗戶安全設備，進入倉庫竊取甲○○所有之康貝特飲料五百
    八十箱（每箱四十八罐）、伯朗咖啡五十箱、奧利多寡糖水飲料十九箱、維士比
    飲料八十箱、臺灣啤酒二十八箱、海尼根啤酒二箱（以上每箱均為二十四罐）及
    青箭口香糖二十盒，合計價值約新臺幣四十餘萬元之貨品，得手後隨即駕駛上開
    車輛逃逸。嗣經甲○○報警處理，經警調閱道路監視系統，循線查獲，並在乙○
    位在彰化縣二林鎮○○里○○鄰○○路○段四九七巷十八號住處扣得奧利多寡糖
    水飲料空瓶一瓶、康貝特葡萄王來富飲料六瓶、青箭口香糖三盒。
二、案經嘉義縣警察局朴子分局報請臺灣嘉義地方法院檢察署檢察官偵查起訴。
    理  由
一、訊據被告乙○矢口否認有何竊盜犯行，辯稱：當日伊在家睡覺，上開貨車因家門
    口無處停放，乃停放在彰化縣二林鎮○○街四五號前，該貨車雖未曾失竊但不知
    是否有人曾開走後再停回去，扣案之葡萄王康貝特來富飲料係在臺中從事飲料批
    發生意之陳文聰在九十二年七月二十五日向伊借車，同月二十六日還車時，順便
    帶過來的，奧利多寡糖水是伊在彰化縣二林鎮便利商店所購買，青箭口香糖是伊
    太太鄭阿雪所買云云。惟查：前揭犯罪事實，業據被害人甲○○於警、偵訊中分
    別指陳歷歷，並有在嘉義縣六腳鄉更寮村五五之一號前（港口宮往更寮村由北往
    南方向）於九十二年六月二十八日上午二時三十五分許之監視錄影系統翻拍照片
    二幀在卷可稽，觀諸翻拍照片中之貨車後方有「彰化（黃、白色漆）、ＳＮ－七
    二二（白色漆）」其字型、字距與被告所有之車牌號碼ＳＮ－七二二號大貨車車
    後特徵均相同，且被告亦自承其所有之前揭貨車並無鑰匙孔需用遙控器才能開車
    門，在案發當時並無失竊、也未借人，經警通知後查看車輛，車門鎖及大鎖又無
    遭破壞之情事，是其所辯實難採信。又被告雖辯稱：在伊家中查扣之葡萄王康貝
    特來富飲料係在臺中從事飲料批發生意之陳文聰因向伊借車，還車時帶過來的，
    奧利多寡糖水是伊在彰化縣二林鎮便利商店所購買，青箭口香糖是伊太太鄭阿雪
    在臺中市所買，買來沒有馬上拆封云云，然與證人陳文聰於偵查中結證稱：曾向
    被告借車，是被告與其妻子到店裡來將車子開走，要走之前他太太有自己拿「蠻
    牛」、「康貝特」等飲料等語，被告妻子鄭阿雪在警詢中稱：康貝特、奧利多事
    被告於九十二年四至六月間買，口香糖是在彰化家樂福量飯店所買，買了之後有
    立即拆封一盒等語均不符，參以經將扣案葡萄王康貝特來富飲料、奧利多寡糖水
    飲料與被害人所提供之相同飲料比對結果，葡萄王康貝特來富飲料之批號相同、
    奧利多寡糖水之製造日期、保存期限相同等情，足證被告前揭所辯與事實不符，
    洵不足採信。綜上所述，參互各情，被告確有竊取甲○○上開飲料之事實，本件
    罪證已明，被告前開所辯，要屬卸責之詞，均不足採信，其竊盜犯行堪以認定，
    應予依法論科。
二、核被告所為，係犯刑法第三百二十一條第一項第二款之踰越安全設備竊盜罪。爰
    審酌被告正值壯年，竟不思向上，竊取告訴人貨物價值約四十餘萬元，造成告訴
    人之損失頗鉅，復於犯後猶狡詞卸責，及其品行、犯罪動機、目的、手段、行為
    次數、生活狀況、智識程度、犯罪所得之利益及所生之損害等一切情狀，量處如
    主文所示之刑。
據上論斷，應依刑事訴訟法第二百九十九條第一項前段，刑法第三百二十一條第一項
第二款，判決如主文。
本案經檢察官陳昭廷到庭執行職務。
中      華      民      國    九十三    年      五      月     四       日
                              臺灣嘉義地方法院刑事第三庭
                                  審判長法官  沈  福  財
                                        法官  陳  端  宜
                                        法官  朱  美  璘
右正本證明與原本無異。
如不服本判決，應於判決送達後十日內，向本院提出上訴狀。
中      華      民      國    九十三    年      五      月     四       日
                                      書記官  尹  玉  琪
附錄本案論罪科刑法條：
刑法第三百二十一條第一項第二款
犯竊盜罪而有左列情形之一者，處六月以上、五年以下有期徒刑：
二、毀越門扇、牆垣或其他安全設備而犯之者。
